臺灣桃園地方法院小額民事判決　　　 110年度桃小字第1573號
原　　　告　莊明祥
訴訟代理人　張皖柔
被　　　告　李阿標
上列當事人間請求損害賠償事件，本院於民國110 年11月18日言
詞辯論終結，判決如下：
    主    文
被告應給付原告新臺幣壹萬捌仟貳佰壹拾元，及自民國一一０年
十月二十一日起至清償日止，按週年利率百分之五計算之利息。
原告其餘之訴駁回。
訴訟費用新臺幣壹仟元，其中新臺幣柒佰元由被告負擔，餘由原
告負擔。
本判決第一項得假執行。
    事實及理由
壹、程序部分：
一、按小額訴訟之訴狀送達後，原告不得將原訴變更或追加他訴
    ，但擴張或減縮應受判決事項之聲明者，不在此限，民事訴
    訟法第436 條之23準用第436 條第2 項適用第255 條第1 項
    但書第3 款定有明文。經查，原告起訴時請求：「被告應給
    付原告新臺幣（下同）4 萬1,164 元，及自起訴狀繕本送達
    翌日起至清償日止，按週年利率5 ％計算之利息。」（見本
    院卷第4 頁），嗣於本院審理中減縮聲明為：「被告應給付
    原告2 萬6,910 元，及自起訴狀繕本送達翌日起至清償日止
    ，按週年利率5 ％計算之利息。」（見本院卷第41頁），核
    係減縮應受判決事項之聲明，應予准許。
二、被告經合法通知，未於最後言詞辯論期日到場，核無民事訴
    訟法第386 條各款所列情形，爰依同法第436 條之23準用第
    433 條之3 規定，依職權由一造辯論而為判決。
貳、實體部分：
一、原告主張：被告於民國109 年10月14日下午3 時37分許，騎
    乘腳踏車（下稱肇事腳踏車）沿桃園市桃園區泰昌三街往吉
    昌街方向逆向左轉，適有原告駕駛訴外人陳秀却所有之車牌
    號碼000-0000號自用小客車（下稱系爭車輛）沿同市區泰昌
    三街往吉昌街右轉，見狀閃避不及，而與肇事腳踏車發生碰
    撞，致系爭車輛受損，系爭車輛修復費用2 萬3,764 元，扣
    除折舊後為9,510 元、租車費用1 萬7,400 元，合計萬2 萬
    6,910 元，陳秀却業將系爭車輛侵權行為損害賠償請求權讓
    與原告，爰依侵權行為及債權讓與之法律關係提起本件訴訟
    等語，並聲明：如變更後聲明。
二、被告未於言詞辯論期日到場，亦未提出書狀為任何聲明或陳
    述。
三、本院之判斷：
  ㈠按因故意或過失，不法侵害他人之權利者，負損害賠償責任
    。汽車、機車或其他非依軌道行駛之動力車輛，在使用中加
    損害於他人者，駕駛人應賠償因此所生之損害，民法第184
    條第1 項前段、第191 條之2 前段分別定有明文。慢車行駛
    應在劃設之慢車道上靠右順序行駛，在未劃設慢車道之道路
    ，應靠右側路邊行駛。慢車左轉彎時，應繞越道路中心處左
    轉進入規定行駛車道內行進，道路交通安全規則第124 條第
    3 項第1 款、第125 條第1 項第3 款分別定有明文。經查，
    被告騎乘肇事腳踏車沿桃園市桃園區泰昌三街往吉昌街穿越
    左側車道逆向左轉，原告駕駛陳秀却所有之系爭車輛閃避不
    及而與肇事腳踏車發生碰撞，致系爭車輛受損等情，有道路
    交通事故當事人登記聯單、初步分析研判表、現場圖、調查
    表㈠、調查報告表㈡、駕籍資料及照片等證據在卷可稽（見
    本院卷第8 至13頁、第28至33頁、第37至39頁），堪信為真
    實。從而，被告駕駛行為違反上開交通規則確有過失，就本
    件事故應負全部過失責任，且其過失行為與系爭車輛損害具
    有相當因果關係，應負系爭車輛損害賠償之責。
  ㈡維修費用部分：
    按負損害賠償責任者，除法律另有規定或契約另有訂定外，
    應回復他方損害發生前之原狀；該項情形，債權人得請求支
    付回復原狀所必要之費用，以代回復原狀，民法第213 條第
    1 項、第3 項定有明文。債權人所得請求回復原狀之必要費
    用，倘以修復費用為估定其回復原狀費用之標準，修理時以
    新品換舊品時，應予折舊（最高法院108 年度台上字第363
    號民事判決參照）。經查，被告應負系爭車輛毀損之損害賠
    償責任已見前述，而系爭車輛所有權人陳秀却已將系爭車輛
    損害賠償債權讓與原告，有債權讓與證明書附卷可參（見本
    院卷第43頁），依上開規定，被告即應賠償系爭車輛回復原
    狀之必要費用。另系爭車輛因系爭事故毀損支出之維修工資
    為7,839 元、零件費用1 萬5,925 元，合計2 萬3,764 元，
    有估價單及照片附卷可參（見本院卷第11至14頁）。依行政
    院所頒固定資產耐用年數表及固定資產折舊率之規定，非運
    輸業用客車、貨車之耐用年數為5 年，依定率遞減法每年折
    舊1000分之369 ，另依營利事業所得稅查核準則第95條第6
    項規定「固定資產提列折舊採用定率遞減法者，以1 年為計
    算單位，其使用期間未滿1 年者，按實際使用之月數相當於
    全年之比例計算之，不滿1 月者，以1 月計」，系爭車輛為
    自用小客車，非運輸業用客車、貨車，於104 年12月出廠，
    有車籍資料附卷可查（見本院卷第33頁），出廠迄本件車禍
    發生時即109 年10月14日，已使用4 年11月，則零件扣除折
    舊後之修復費用估定為1,671 元（詳如附表之計算式），加
    計不需扣除折舊之工資7,839 元，合計為9,510 元（計算式
    ：1,671+ 7,839=9,510）。
  ㈢租車費用部分：
    經查，原告主張系爭車輛預估維修期間6 日，租車費1 日2,
    900 元，6 日租車費合計1 萬7,400 元，並提出格上租車網
    頁查詢資料（見本院卷第16頁、第41頁反面），然上開系爭
    車輛維修估價單未記載預估維修期間（見本院卷第14頁），
    本院審酌系爭車輛估價單之維修項目，認系爭車輛合理維修
    期間應為3 日，以每日租車費2,900 元計算，租車費合計為
    8,700 元（計算式：3 ×2,900=8,700 ），逾此範圍則無理
    由。
  ㈣基上，原告因本件侵權行為得請求被告賠償之金額為1 萬8,
    210 元（計算式：9,510+ 8,700=1萬8,210 ）。
四、按給付無確定期限者，債務人於債權人得請求給付時，經其
    催告而未為給付，自受催告時起，負遲延責任。其經債權人
    起訴而送達訴狀，或依督促程序送達支付命令，或為其他相
    類之行為者，與催告有同一之效力。又遲延之債務，以支付
    金錢為標的者，債權人得請求依法定利率計算之遲延利息。
    但約定利率較高者，仍從其約定利率，而應付利息之債務，
    其利率未經約定，亦無法律可據者，週年利率為5 ％，民法
    第229 條第2 項、第233 條第1 項、第203 條分別定有明文
    。經查，上開債務為金錢債務，然無確定期限，亦無約定之
    利率，被告應自受催告時起，負遲延責任，給付週年利率5
    ％遲延利息，而起訴狀繕本於110 年10月20日送達被告，有
    本院送達證書在卷可稽（見本院卷第22頁），依上開說明，
    原告請求自起訴狀繕本送達翌日即110 年10月21日起至清償
    日止，按週年利率5 ％計算之遲延利息，自有理由。
五、綜上所述，原告依侵權行為及債權讓與法律關係，請求被告
    給付1 萬8,210 元，及自110 年10月21日起至清償日止，按
    週年利率5 ％計算之利息，為有理由，應予准許，逾此部分
    ，則無理由，應予駁回。
六、本件原告勝訴部分係依民事訴訟法第436 條之8 第1 項適用
    小額訴訟程序所為之判決，依同法第436 條之20規定，應就
    被告敗訴之部分，依職權宣告假執行。
七、訴訟費用負擔之依據：民事訴訟法第79條，並依同法第436
    條之19第1 項規定，確定訴訟費用額如主文第3 項所示。
中    華    民    國   110    年    11    月    30    日
                  桃園簡易庭  法  官  張明宏
以上為正本係照原本作成。
如不服本判決，應於送達後20日內，向本院提出上訴狀並表明上
訴理由，如於本判決宣示後送達前提起上訴者，應於判決送達後
20日內補提上訴理由書（須附繕本）。
如委任律師提起上訴者，應一併繳納上訴審裁判費。
中    華    民    國   110    年    11    月    30    日
                              書記官  石曉芸
附表
折舊時間           金額
第1年折舊值        15,925×0.369=5,876
第1年折舊後價值    15,925-5,876=10,049
第2年折舊值        10,049×0.369=3,708
第2年折舊後價值    10,049-3,708=6,341
第3年折舊值        6,341×0.369=2,340
第3年折舊後價值    6,341-2,340=4,001
第4年折舊值        4,001×0.369=1,476
第4年折舊後價值    4,001-1,476=2,525
第5年折舊值        2,525×0.369×(11/12)=854
第5年折舊後價值    2,525-854=1,671
附錄：
一、民事訴訟法第436條之24第2項：
    對於小額程序之第一審裁判上訴或抗告，非以其違背法令為
    理由，不得為之。
二、民事訴訟法第436條之25：
    上訴狀內應記載上訴理由，表明下列各款事項：
    ㈠原判決所違背之法令及其具體內容。
    ㈡依訴訟資料可認為原判決有違背法令之具體事實。
三、民事訴訟法第471條第1項：（依同法第436條之32第2項規定
    於小額事件之上訴程序準用之）
    上訴狀內未表明上訴理由者，上訴人應於提起上訴後20日內
    ，提出理由書於原第二審法院；未提出者，毌庸命其補正，
    由原第二審法院以裁定駁回之。